臺灣高等法院臺中分院刑事裁定　　　　　　　　　　九十一年度聲再字第二七二號
　　再審聲請人
　　即受判決人　甲○○
右列聲請人因竊盜等案件，對於本院九十年度上訴字第二一二八號中華民國九十年十
二月二十八日確定判決（臺灣苗栗地方法院九十年度易字第二七二號、臺灣苗栗地方
法院檢察署八十九年度偵字第五○一○號、九十年度偵字第三六八號、第四○五號、
第八九七號、第一九六八號）聲請再審，本院裁定如左：
    主      文
再審之聲請駁回。
    理      由
一、聲請意旨略稱：臺灣苗栗地方法院九十年度易字第二七二號第一審判決及臺灣臺
    中地方法院九十年度上訴字第二一二八號確定判決，係以虛偽、造假之證詞勾串
    其所推測擬制證詞，認定於事實欄及理由欄，按聲請人於八十九年十一月二十八
    日凌晨二時三十分許至翌日早上十一時許不在現場家中，此已據共同被告朱延齡
   、黃廣海二人於警訊、偵查、審理、辯論時證述明確，係朱延齡私自攀爬圍牆，
    將東西放在車棚內，上開證言亦經朱延齡證述明確，因聲請人於上述時間不在現
    場家中，顯並無代隱藏贓物之行為發生。而原審判決事實欄所載：「甲○○和朱
    延齡日常無業，曾有多次竊盜前科，且朱延齡於夜間搬運之物，亦為來源不明之
    贓物」等語及理由欄內所載：「又被告與朱延齡係朋友，朱延齡有多次竊盜犯行
    ，其應有知悉，且半夜寄存貨品，當係贓物，況警察到現場搜索時，被告與朱延
    齡均在場，焉有不知該批東西為贓物之理」等語，均為檢察官及承審法官自行以
    推測所得之證詞。又聲請人既未在家中，不可能提供朱延齡車棚藏放東西，更不
    可能從旁協助朱延齡整理上開贓物之事發生。另臺灣臺中地方法院九十年度上訴
    字第二一二八號確定判決理由欄載稱：「我想這麼晚了，乾脆給他放幾小時」等
    語係確定判決所自行添加之虛偽證詞。爰依刑事訴訟法第四百二十條第一項、第
    一款、第二款、第六款規定，聲請再審。
二、按刑事訴訟法第四百二十條規定有罪之判決確定後，有左列情形之一者，為受判
    決人之利益，得聲請再審︰、原判決所憑之證物已證明其為偽造或變造者。
    、原判決所憑之證言、鑑定或通譯已證明其為虛偽者。、受有罪判決之人，已
    證明其係被誣告者。、原判決所憑之通常法院或特別法院之裁判已經確定裁判
    變更者。、參與原判決或前審判決或判決前所行調查之法官，或參與偵查或起
    訴之檢察官，因該案件犯職務上之罪已經證明者，或因該案件違法失職已受懲戒
    處分，足以影響原判決者。、因發現確實之新證據，足認受有罪判決之人應受
    無罪、免訴、免刑或輕於原判決所認罪名之判決者。亦即需所憑之證物、證言、
    鑑定或通譯已證明其為偽造或變造者或證明其為虛偽者，且發現確實之新證據，
    足認受有罪判決之人應受無罪、免訴、免刑或輕於原判決所認罪名之判決者，始
    足當之，合先敘明。
三、經查：
１、經本院調閱原審判決全卷，原審判決以：被告（即本件聲請人甲○○）於八十九
    年十一月二十八日偵查時供承：「三更半夜載來，一定有問題，我想是贓物」、
    「我想這麼晚了，乾脆給他放幾小時，結果早上十點多，他來整理要載走時，警
    察就來了」等情，又被告與朱某係朋友，朱某有多次竊盜犯行，其應有所悉，且
    半夜寄存貨品，當係贓物。況警察到現場去搜索時被告與朱延齡均在場，焉有不
    知該批東西為贓物之理，所辯乃事後卸責之詞，不足採信」等語，認聲請人確有
    贓物犯行，而予論罪科刑，經核並無違誤。
２、聲請人聲請意旨雖指稱：「我想這麼晚了，乾脆給他放幾小時」等語，係原審判
    決書所自行添加，然經本院調閱臺灣苗栗地方法院檢察署八十九年度偵字第五○
    一○號卷，聲請人於八十九年十一月二十八日偵查中即明確供稱：「我想這麼晚
    了，乾脆給他放幾小時」等語（詳見臺灣苗栗地方法院檢察署八十九年度偵字第
    五○一○號卷第三十六頁偵訊筆錄），足證原審判決並無自行添加上開言詞。另
    聲請意旨認原審判決事實欄所載：「‧‧‧朱延齡於夜間搬運之物，亦為來源不
    明之贓物」、「又被告與朱延齡係朋友，朱延齡有多次竊盜犯行，其應有知悉，
    且半夜寄存貨品，當係贓物，況警察到現場搜索時，被告與朱延齡均在場，焉有
    不知該批東西為贓物之理」等語，均為檢察官及承審法官自行以推測所得之證詞
    ，然依聲請人於八十九年十一月二十八日偵查中即供稱：「三更半夜載東西來一
    定有問題，我是贓物」等語（詳見臺灣苗栗地方法院檢察署八十九年度偵字第五
    ○一○號卷第三十六頁偵訊筆錄），均係出自聲請人於偵查中所自承，是聲請人
    執以認定係檢察官及承審法官自行以推測所得之證詞，亦有誤會。且上開供述，
    亦未經任何法定程序證明虛偽或變造，聲請人執此聲請再審，即無理由。又朱延
    齡固供稱寄放時聲請人不在家，但朱延齡同時供稱有以電話○九二三─四二二九
    四一號告知聲請人說有東西寄放在他（指聲請人）那裡（詳見臺灣苗栗地方法院
    檢察署八十九年度偵字第五○一○號八十九年十一月二十八日偵訊筆錄），是寄
    放當時聲請人是否在家，亦不足動搖本件判決之認定基礎。況本部份聲請意旨所
    指亦非所謂「發現確實之新證據」，是聲請人以發現新證據聲請再審，亦無理由
    。
３、綜上所述，揆諸前揭法條說明，原確定判決並無再審聲請人所指有「原判決所憑
    之證物已證明其為偽造或變造」、「原判決所憑之證言、鑑定或通譯已證明其為
    虛偽」、「因發現確實之新證據，足認受有罪判決之人應受無罪、免訴、免刑或
    輕於原判決所認罪名之判決」之情形，亦查無刑事訴訟法第四百二十條第一項其
    餘各款所列情形，依上開說明，聲請人聲請再審，為無理由，應予駁回。
四、據上論斷，應依刑事訴訟法第四百三十四條第一項裁定如主文。
中      華      民      國　    九十一     年    十一     月   二十一 　日
                                臺灣高等法院臺中分院刑事第三庭
                                      審判長法  官　陳　朱  貴
                                            法　官　廖　柏　基
                                            法　官  胡　忠　文
右正本證明與原本無異。
不得抗告。
                                            書記官  許  美  惠
中      華      民      國　    九十一     年    十一     月   二十二 　日
                                                                        Ｒ
